---
title: "NHANES 2015-2016"
author: "Guilherme Santos e Isabelle Oliveira"
date: "18 de junho de 2019"
output:
  html_document:
    df_print: paged
subtitle: AED
---

```{r}
library(foreign)
library(DataExplorer)
library(dplyr)
#knitr::opts_knit$set(root.dir = "E:\\NHANES\\")
```


## Dados

```{r}
demo <- read.xport("E:\\NHANES\\DEMO_I.XPT")
renda <- read.xport("E:\\NHANES\\INQ_I.XPT")
atvfisica <- read.xport("E:\\NHANES\\PAQ_I.XPT")
diabetes <- read.xport("E:\\NHANES\\DIQ_I.XPT")
cigarro <- read.xport("E:\\NHANES\\SMQRTU_I.XPT")
alcool <- read.xport("E:\\NHANES\\ALQ_I.XPT")
drogas <- read.xport("E:\\NHANES\\DUQ_I.XPT")
sono <- read.xport("E:\\NHANES\\SLQ_I.XPT")
peso <- read.xport("E:\\NHANES\\WHQ_I.XPT")
```

```{r}
dados <- inner_join(diabetes[,1:2], demo, by = "SEQN") %>% 
  inner_join(renda, by = "SEQN") %>% 
  inner_join(cigarro, by = "SEQN") %>% 
  inner_join(atvfisica, by = "SEQN") %>%
  inner_join(drogas, by = "SEQN") %>%
  inner_join(sono, by = "SEQN") %>%
  inner_join(peso, by = "SEQN") %>%
  mutate(DIQ010 = na_if(DIQ010, 9) %>%                                                   
           na_if(3)) %>% mutate(DIQ010 = ifelse(DIQ010 == 1, 1,0 ))
```

### AED

```{r}
dados %>% mutate(INQ320 = ifelse(INQ320 %in% c(66,77,99), NA, INQ320),
                 SLQ030 = ifelse(SLQ030 >= 7, NA, SLQ030),
                 DMDEDUC2 = ifelse(DMDEDUC2 >= 7, NA, DMDEDUC2),
                 WHD020 = ifelse(WHD020 >= 7777, NA, WHD020),
                 PAQ715 = ifelse(PAQ715 >= 7777, NA, PAQ715),
                 PAQ650 = ifelse(PAQ650 >= 7, NA, PAQ650)) -> dados
dados %>% select_if(~sum(!is.na(.)) > 100) -> dados
```

```{r}
dados %>%  
  rename(diabetes = DIQ010,
         idade_anos = RIDAGEYR,
         nivel_edu = DMDEDUC2,
         rz_rend_pobr = INDFMPIR,
         sexo = RIAGENDR,
         comp = PAQ715,
         tabaco_5d = SMQ681,
         drogas = DUQ200,
         ronco = SLQ030,
         peso = WHD020,
         horas_sono = SLD012,
         atv_recr_int = PAQ650
         ) %>% 
  select(diabetes, idade_anos, nivel_edu, rz_rend_pobr,
         sexo, comp, tabaco_5d, drogas, ronco,
         peso, horas_sono, atv_recr_int) %>% 
  mutate(diabetes = as.factor(diabetes),
         tabaco_5d = na_if(tabaco_5d, 7) %>%  na_if(9) %>%
                     factor(.,labels = c("Sim", "Não")),
         ronco = as.factor(ronco),
         nivel_edu = as.factor(nivel_edu), 
         drogas = ifelse(drogas >= 7, NA, drogas),
         marijuana = as.factor(drogas),
         comp = factor(comp, labels = c("<1",as.character(1:5), ">5", "0")),
         sexo = factor(sexo, labels = c("Maculino", "Feminino")),
         atv_recr_int = factor(atv_recr_int, 
                               labels = c("Sim", "Não"))) %>%   select(-drogas) -> dados
plot_intro(dados)
```

```{r}
# Removendo NA's
dados <- na.omit(dados)
```


```{r}
plot_histogram(dados)
```


```{r}
plot_boxplot(dados, by = "diabetes")    
```
  A variável que melhor parece discriminar é a idade, seguida do Peso.


```{r}
plot_bar(dados, order_bar = T)
```


```{r}
plot_correlation(dados)
```
  Correlações baixas no geral, observamos correlações altas somente entre as variáveis que são níveis diferentes do mesmo fator, e uma leve correlação entre marijuana e uso de tabaco.

```{r}
plot_qq(dados, by = "diabetes")
```

## Modelo inicial com todas as variáveis
```{r}
modelo1 <- glm(diabetes ~ ., family = binomial, data = dados)
summary(modelo1)
```
  
  Temos um modelo com muitas variáveis explicativas não significativas, o que não é o ideal. Portanto adotamos um procedimento stepwise de seleção de variáveis.

```{r}
step(modelo1) -> modelo2
summary(modelo2)
```

```{r}
anova(modelo1, modelo2, test = "Chisq")
```

```{r}
eta <- modelo2$linear.predictors
dados$eta <- eta
modelo_teste <- glm(formula = diabetes ~ idade_anos + rz_rend_pobr + sexo + tabaco_5d + peso + I(eta^2), family = binomial, data = dados)
summary(modelo_teste)
```

```{r}
modelo_teste2 <- glm(formula = diabetes ~ idade_anos + rz_rend_pobr + sexo + tabaco_5d + peso + I(eta^2), family = binomial(link = "probit"), data = dados)
summary(modelo_teste2)
```

  Probit rejeita melhor, temos que flr com ela?
```{r}
zh= modelo2$linear.predictors + residuals(modelo2,"working")
plot(modelo2$linear.predictors,zh, pch = 19)
```

```{r}
zh= modelo_teste2$linear.predictors+residuals(modelo_teste2,"working")
plot(modelo_teste2$linear.predictors,zh,cex=1.5,pch=19)
lines(lowess(modelo_teste2$linear.predictors,zh) )
```


```{r}
table(dados$tabaco_5d, dados$diabetes)
```

##### testar para ver se retirando sexo fica melhor

```{r}
modelo3 <- glm(formula = diabetes ~ idade_anos + rz_rend_pobr + tabaco_5d + 
    peso, family = binomial, data = dados)

anova(modelo3, modelo2, test = "Chisq")

eta <- modelo3$linear.predictors
dados$eta <- eta
modelo_teste <- glm(formula = diabetes ~ idade_anos + rz_rend_pobr + tabaco_5d + peso + I(eta^2), family = binomial, data = dados)
summary(modelo3)
```
  
  Aic menor e rejeita inclusão de eta^2 melhor
  

```{r}
modelo3 <- glm(formula = diabetes ~ idade_anos + rz_rend_pobr + tabaco_5d + 
    peso, family = binomial, data = dados)
# zh= modelo3$linear.predictors + residuals(modelo3,"working")
# plot(modelo3$linear.predictors,zh, pch = 19)

anova(modelo3, test = "Chisq")

```

  Vamos ficar com esse mesmo

## Curvas ROC
```{r}
library(ROCit)
obj <- rocit(score=modelo3$fitted.values,class=dados$diabetes)

pontos <- data.frame(x=obj$FPR,y=obj$TPR)

distancia <- apply(pontos,1,function(x)  sqrt(sum((x-c(0,1))^2)))

m <- which.min(distancia)
c(obj$FPR[m],obj$TPR[m])

plot(obj,YIndex=F)
title(main="Curva ROC para o modelo 3")
abline(h=obj$TPR[m],v=obj$FPR[m],col="red")

corte <- obj$Cutoff[m]
```


```{r}
probs <- modelo3$fitted.values

classificacao <- ifelse(probs > corte, 1, 0)

tab <- table(classificacao, dados$diabetes)
tab
```

```{r}
classificacao2 <- ifelse(probs > 0.5, 1, 0)

table(classificacao2, dados$diabetes) %>% kable("latex") 
```

```{r}

```

